臺灣高雄地方法院刑事判決　　　　　　　　　　　　九十三年度訴字第一四五四號
　　公　訴　人　臺灣高雄地方法院檢察署檢察官
　　被　　　告　甲○○
右列被告因違反毒品危害防制條例案件，經檢察官提起公訴（九十三年度毒偵字第二
二八○號）暨移
告就被訴事實為有罪之陳述，經本院合議庭裁定由受命法官獨任適用簡式審判程序審
理，本院判決如左：
    主  文
甲○○連續施用第一級毒品，處有期徒刑捌月，扣案海洛因貳拾捌包（其中貳拾柒包
合計淨重肆點柒伍公克、空包裝總重玖點捌柒公克，另壹包淨重零點零伍公克、空包
裝重零點貳伍公克）、殘有海洛因之針筒壹支均沒收銷燬之。扣案針筒壹支沒收。
    事  實
一、甲○○前因施用毒品案件，經本院以九十二年度毒聲字第七七一九號裁定送觀察
    、勒戒後，認無繼續施用毒品之傾向，由臺灣高雄地方法院檢察署檢察官於民國
    九十三年一月十五日，以九十二年度毒偵字第七三七七號不起訴處分確定。詎不
    知悔改，於上開觀察、勒戒執行完畢釋放後五年內，基於施用第一級毒品之概括
    犯意，於九十三年五月一日起至同年六月二十日止，在其位於高雄縣大寮鄉○○
    村○○路九五之二十號住處，或高雄市前鎮區公園內，以將海洛因摻水置於針筒
    內皮下注射之方式，約一天一次，連續施用第一級毒品海洛因多次。嗣先為警於
    九十三年五月一日十七時許，在高雄縣大寮鄉○○村○○路潮寮國小前盤查查獲
    ，並扣得甲○○與其舅李明達共有供甲○○施用之海洛因二十七包（合計淨重四
    點七五公克、空包裝總重九點八七公克），及甲○○所有供施打海洛因所用之針
    筒一支；復為警於九十三年五月二十七日十六時二十分許，持本院核發之搜索票
    至高雄縣大寮鄉○○村○○路四二號搜索查獲，並扣得李明達所有與本案無關之
    海洛因一包與殘渣袋一個；又為警於九十三年六月二十日十三時十分許，在高雄
    市○鎮區鎮○街六一號前盤查查獲，並扣得甲○○與其友人謝坤煌共有供甲○○
    施用之海洛因一包（淨重零點零五公克、空包裝重零點二五公克），與甲○○所
    有供施打海洛因所用殘有海洛因之針筒一支，因悉上情。
二、案經高雄縣政府警察局鳳山分局、高雄市政府警察局刑警大隊先後報請臺灣高雄
    地方法院檢察署檢察官偵查起訴暨移送併辦後，由本院改依簡式審判程序審理。
    理  由
一、本件被告所犯為死刑、無期徒刑、最輕本刑為三年以上有期徒刑以外之罪，其於
    準備程序進行中，就被訴事實為有罪之陳述，經告知簡式審判程序之旨，並聽取
    當事人之意見後，本院合議庭裁定由受命法官獨任進行簡式審判程序，合先敘明
    。
二、右揭事實，業據被告甲○○於本院審理中自白不諱，且被告於九十三年五月一日
    、同年五月二十七日、同年六月二十日經警採集尿液送驗，均呈嗎啡陽性反應，
    有高雄縣政府衛生局九十三年五月七日九三煙檢字第八七一號煙毒尿液檢驗成績
    書、尿液流程管制清冊、高雄縣政府衛生局九十三年六月十一日九三煙檢字第一
    一五九號尿液檢驗成績書、尿液流程管制清冊、高雄市立凱旋醫院九十三年六月
    二十八日高市凱醫檢字第○一九六七號煙毒尿液檢驗成績書、尿液採證代碼對照
    表各一份附卷可稽。又警方於九十三年五月一日、同年六月二十日共扣得白色粉
    末二十八包，而扣案之白色粉末二十八包經送驗結果，均含海洛因成分，其中二
    十七包合計淨重四點七五公克、空包裝總重九點八七公克，另一包淨重零點零五
    公克、空包裝重零點二五公克，有法務部調查局九十三年七月二十日調科壹字第
    二二○○一七三八三號、九十三年七月十五日調科壹字第二二○○一七五九一號
    鑑定通知書二紙存卷供參，又警方於九十三年六月二十日扣得之針筒一支經送驗
    結果，呈海洛因陽性反應，此亦有高雄醫學大學附設中和紀念醫院九十三年八月
    三日編號0000－000號檢驗報告一份附卷可憑，堪認被告上開自白與事實
    相符，其確有連續施用海洛因無疑。再被告前因施用毒品案件，經本院以九十二
    年度毒聲字第七七一九號裁定送觀察、勒戒後，認無繼續施用毒品之傾向，由臺
    灣高雄地方法院檢察署檢察官於九十三年一月十五日，以九十二年度毒偵字第七
    三七七號不起訴處分確定之事實，有上開不起訴處分書、臺灣高等法院被告全國
    前案紀錄表、本院被告院內索引卡紀錄表、臺灣高雄地方法院檢察署刑案資料查
    註紀錄表各一紙附卷可參，事證明確，其犯行應堪認定。
三、按犯毒品危害防制條例第十條施用第一級、第二級毒品之罪者，檢察官應先將被
    告送勒戒處所觀察、勒戒，經觀察、勒戒後，認無繼續施用毒品傾向者，應由檢
    察官為不起訴之處分，依此觀察、勒戒執行完畢釋放後，五年內再犯第十條之罪
    ，檢察官應依一般刑事訴訟程序予以起訴論罪科刑，此觀諸毒品危害防制條例第
    二十條第一項、第二項、第二十三條第二項前段規定自明。本件被告前因施用毒
    品案件，經送觀察、勒戒後，認無繼續施用毒品傾向，由檢察官為不起訴處分確
    定，於觀察、勒戒執行完畢釋放後五年內再犯本案施用毒品犯行，即屬應依法論
    罪科刑之行為，是核被告所為，係犯毒品危害防制條例第十條第一項之施用第一
    級毒品罪。被告施用第一級毒品前後持有海洛因之低度行為，應為施用之高度行
    為所吸收，不另論罪。又被告先後多次施用第一級毒品之犯行，時間緊接，手法
    相同，觸犯構成要件同一之罪名，顯係基於概括犯意反覆為之，爰依連續犯之規
    定論以一罪，並依法加重其刑。併案部分（即九十三年五月二十七日、同年六月
    二十日查獲施用海洛因部分）雖未據起訴，然此部分與已起訴業經本院論罪科刑
    之施用第一級毒品罪部分，有連續犯之裁判上一罪關係，本院自應併予審究。爰
    審酌被告歷經觀察、勒戒程序，猶無法戒絕毒癮，仍再度施用海洛因，顯見其意
    志不堅，無悔改之決心，有違政府制定毒品危害防制條例之立法美意，本不宜寬
    貸，惟念其所為尚未害及他人，且犯後坦承犯行，態度尚佳等一切情狀，量處如
    主文所示之刑，以資懲儆。警方於九十三年五月一日、同年六月二十日查扣之海
    洛因共二十八包（其中二十七包合計淨重四點七五公克、空包裝總重九點八七公
    克，另一包淨重零點零五公克、空包裝重零點二五公克）為毒品危害防制條例規
    定之第一級毒品，而警方於同年六月二十日扣得殘有海洛因之針筒一支，因該針
    筒與其上海洛因無從析離，應一體視同為第一級毒品，均應依毒品危害防制條例
    第十八條第一項前段規定宣告沒收銷燬之。至警方於九十三年五月一日查獲之針
    筒一支經送驗結果雖無毒品反應，有高雄醫學大學附設中和紀念醫院九十三年七
    月五日編號0000－000號檢驗報告一紙在卷可按，惟此係被告所有供施打
    海洛因所用之物，業據被告自承在卷，爰依刑法第三十八條第一項第二款之規定
    宣告沒收。另警方於九十三年五月二十七日查獲時扣得之海洛因一包與殘渣袋一
    個，均係案外人李明達所有之物，並非被告所有供施用毒品所用之物，業據被告
    供陳在卷，核與案外人李明達於警訊所述相符，該等物品與本案被告施用毒品犯
    行無涉，故不予宣告沒收銷燬，附此敘明。
據上論斷，應依刑事訴訟法第二百九十九條第一項前段、第二百七十三條之一第一項
，毒品危害防制條例第十條第一項、第十八條第一項前段，刑法第十一條、第五十六
條、第三十八條第一項第二款，判決如主文。
本案經檢察官乙○○到庭執行職務。
中      華      民      國      九十三      年    十    月      十五    日
                                  臺灣高雄地方法院刑事庭
                                      法  官    莊  珮  君
右正本證明與原本無異。
如不服本判決，應於判決送達後十日內，向本院提出上訴狀。
                                      書記官    呂  怜  勳
中      華      民      國      九十三      年    十    月      十五    日
附錄本案判決論罪科刑法條：
毒品危害防制條例第十條第一項
施用第一級毒品者，處六月以上五年以下有期徒刑。
